臺灣高等法院刑事判決
110年度上易字第1736號
上  訴  人  
即  被  告  周文賢




上列上訴人因竊盜案件，不服臺灣基隆地方法院110年度易字第3
08號，中華民國110年7月30日第一審判決（起訴案號：臺灣基隆
地方檢察署110年度偵字第1995號、110年度偵字第2105號、110
年度偵字第2193號），提起上訴，本院判決如下：
    主  文
上訴駁回。
    事  實
一、周文賢意圖為自己不法之所有，分別為下列行為：
  ㈠於民國110年2月21日22時51分許，至新北巿○○區○○路00號黃
    郁雅住處兼營業處所之「東明瓦斯行」，自行開啟東明瓦斯
    行已拉下未上鎖之鐵捲門，入內後在1樓辦公桌抽屜內，竊
    取黃郁雅所有之現金新臺幣（下同）1萬7千元，得手後離開
    現場，所竊得之金錢全數花用完畢。
　㈡110年2月28日20時7分許，在新北巿○○區○○路00號前，見陳致
    翰所有之車牌號碼000-0000號機車停放在該處，且車鑰匙未
    取下，即擅自發動上開機車騎離現場而竊盜得手，作為代步
    之用，嗣周文賢將上開竊得之機車停放在基隆巿○○區○○路00
    0巷0號前。陳致翰發覺機車失竊後報警處理，經警於110年3
    月3日在上開處所尋獲機車（已發還）。
　㈢110年3月3日7時53分許，行經基隆巿○○區○○○路000號林素珠
    經營之「全發車業行」，見無人看管，即進入店內，竊取林
    素珠放在桌上之紅米6 Pro行動電話1支得手後離去。嗣經林
    素珠報警，經警循線通知周文賢於翌（4）日到案說明，並
    扣得其竊得之行動電話1支（已發還）。
二、案經新北巿政府警察局瑞芳分局移送及基隆巿警察局第三分
    局報告臺灣基隆地方檢察署檢察官偵查起訴。
    理  由
壹、程序方面：
　　按被告以外之人於審判外之言詞或書面陳述，除法律有規定
    者外，不得作為證據；又被告以外之人於審判外之陳述，雖
    不符合同法第159條之1至第159條之4之規定，但經當事人於
    審判程序同意作為證據，法院審酌該言詞陳述或書面陳述作
    成時之情況，認為適當者，亦得為證據。當事人、代理人或
    辯護人於法院調查證據時，知有第159條第1項不得為證據之
    情形，而未於言詞辯論終結前聲明異議者，視為有前項之同
    意，刑事訴訟法第159條第1項及第159條之5分別定有明文。
    查被告周文賢經本院合法傳喚無正當理由未到庭，惟其於原
    審言詞辯論終結前（見原審卷第95至97頁）、檢察官於本案
    言詞辯論終結前（見本院卷第121至123、155至157頁），均
    未就本判決所引用之各該被告以外之人於審判外之陳述及所
    調查之證據主張有刑事訴訟法第159條第1項不得為證據之情
    形，而均同意作為證據，本院審酌該證據作成時並無違法及
    證明力明顯過低之瑕疵等情況，認為適當，應有證據能力。
    至於所引其餘非屬供述證據部分，既不適用傳聞法則，亦非
    公務員違背法定程序所取得，依刑事訴訟法第158條之4反面
    解釋，同具證據能力。
貳、實體方面：
一、認定犯罪事實所憑之證據及認定之理由：
    上開事實，業據被告於警詢、偵查、原審準備程序及審理時
    均坦承不諱（見110偵2193號卷第146-147頁、110偵1995號
    卷第150-151頁、110偵2105號卷第184-185頁及原審卷第91
    、97頁），核與被害人黃郁雅、陳致翰、林素珠於警詢指訴
    情節相符；復有事實㈠有現場監視錄影翻拍照片、現場照片
    附卷（110偵2193號卷第21-28頁）；事實㈡有道路監視錄影
    翻拍照片、車輛詳細資料報表附卷（110偵1995號卷第19-31
    、37頁）；事實㈢有贓物領據及現場監視錄影翻拍照片、現
    場照片、查獲照片附卷（110偵2105號卷第29-65頁），足見
    被告上開任意性之自白，核與事實相符，堪以採信。本件事
    證明確，被告犯行洵堪認定，應依法論科。
二、論罪科刑及上訴駁回之說明：
  ㈠核被告事實欄㈠所為，係犯刑法第321條第1項第1款之侵入住
    宅竊盜罪；事實欄㈡、㈢所為，均係犯刑法第320條第1項之
    竊盜罪。所犯上開3罪，犯意各別，行為殊異，應分論併罰
    。
　㈡被告前因施用毒品、竊盜、偽造文書等案件，經本院以105年
    度抗字第1516號裁定應執行有期徒刑1年6月、原審法院以10
    6年度聲字第485號裁定應執行有期徒刑3年5月確定，上開案
    件接續執行，於108年7月9日縮短刑期假釋出獄，109年2月2
    6日假釋期滿執行完畢等情，此有本院被告前案紀錄表在卷
    為憑，其於執行完畢後，5年以內故意再犯本件有期徒刑以
    上之罪，為累犯。依司法院大法官釋字第775號解釋意旨所
    示，法院應區分行為人所犯情節，裁量是否依刑法第47條第
    1項之累犯規定加重本刑，以避免因一律加重最低本刑，致
    生行為人所受刑罰超過其所應負擔之罪責，其人身自由因此
    遭受過苛之侵害，而不符憲法罪刑相當原則。本院衡酌被告
    行為之不法內涵與罪責程度，考量被告構成累犯之前案紀錄
    同為竊盜犯行，前經刑罰矯正仍未有所警愓，足見其惡性非
    輕及對刑罰反應力薄弱，認被告所犯本案之罪，有依刑法第
    47條第1項之規定加重其刑之必要。　　
  ㈢維持原判決及上訴駁回之說明：
    本院綜合調查證據結果，認原審以被告犯罪事證明確，據以
    論罪科刑，並以行為人之責任為基礎，審酌被告年值青壯，
    不思循正道取財，多次擅自竊取他人財物，顯然欠缺尊重他
    人財產權之觀念，所為應予非難，被告嚴重危害被害人居家
    及生活安全，且有多次竊盜前科（參見卷附本院被告前案紀
    錄表），再為本案同質性犯罪，顯然漠視法令之禁制，難認
    有悔改之意，兼衡被告自述國中肄業之智識程度、業工、家
    境勉持之家庭狀況，暨其各次犯罪動機、目的、手段、造成
    被害人之損害程度，惟檢察官具體求刑有期徒刑11月、5月
    、5月，尚嫌過重等一切情狀，原審分別量處有期徒刑8月、
    4月、拘役50日，並就得易科罰金之刑均諭知易科罰金之折
    算標準。復就沒收部分說明：被告所竊得如事實㈠之現金1
    萬7千元，未據扣案，應依刑法第38條之1第1項前段、第3項
    規定，諭知沒收，於全部或一部不能沒收或不宜執行沒收時
    ，追徵其價額。經核原審之認事用法，均無違誤，量刑及沒
    收沒收部分亦屬妥適。至被告上訴意旨略以：原審僅以被告
    自白認定，未盡調查之實，以發現事實之真相云云。然被告
    上訴僅泛稱原審僅以被告自白認定，未盡調查之實，並無具
    體說明原審有何未盡調查。又原審依卷內被害人黃郁雅、陳
    致翰、林素珠於警詢指訴情節，並依卷內所附事實㈠有現場
    監視錄影翻拍照片、現場照片；事實㈡有道路監視錄影翻拍
    照片、車輛詳細資料報表；事實㈢有贓物領據及現場監視錄
    影翻拍照片、現場照片、查獲照片等證據可參，且核與被告
    之供述相符，而認本件事證明確，並於理由欄論述，並非單
    以被告自白為有罪之唯一證據。本院衡酌原審已詳敘認定犯
    罪事實所憑之證據及認定之理由，經核並未悖於經驗及論理
    法則，是原審認定並無違誤。從而，被告上訴主張為無理由
    ，應予駁回。
三、被告經本院合法傳喚，無正當理由不到庭，爰不待其陳述而
    為一造辯論判決。　　　
據上論斷，應依刑事訴訟法第371條、第368條，判決如主文。
本案經檢察官林姿妤提起公訴，檢察官張瑞娟到庭執行職務。
中　　華　　民　　國　　111 　年　　2 　　月　　15　　日
                  刑事第十七庭  審判長法　官  鄭水銓
                                      法　官  沈君玲
                                      法　官  姜麗君
以上正本證明與原本無異。
不得上訴。
                                      書記官  許俊鴻
中　　華　　民　　國　　111 　年　　2 　　月　　15　　日
附錄本案論罪科刑法條全文
中華民國刑法第320條
意圖為自己或第三人不法之所有，而竊取他人之動產者，為竊盜
罪，處5年以下有期徒刑、拘役或50萬元以下罰金。
意圖為自己或第三人不法之利益，而竊佔他人之不動產者，依前
項之規定處斷。
前二項之未遂犯罰之。
中華民國刑法第321條
犯前條第1項、第2項之罪而有下列情形之一者，處6月以上5年以
下有期徒刑，得併科50萬元以下罰金：
一、侵入住宅或有人居住之建築物、船艦或隱匿其內而犯之。
二、毀越門窗、牆垣或其他安全設備而犯之。
三、攜帶兇器而犯之。
四、結夥三人以上而犯之。
五、乘火災、水災或其他災害之際而犯之。
六、在車站、港埠、航空站或其他供水、陸、空公眾運輸之舟、
    車、航空機內而犯之。
前項之未遂犯罰之。